# 请教陈版：什么情况下，集团外股东投入部分全额确认为少数股东权益

提问人：wy2375 时间：2020-03-25 08:05:23
我公司为母公司，下属子公司A，A公司股权结构为我公司、B公司和某基金公司，基金公司对A投入 5 亿，A计入实收资本，在编制合并报表时，事务所老师说基金公司投入这 5 亿，全部放到少数股东权益，然后根据A剔除 5 个亿后的净资产计算母公司和B公司的持股比例，对剩余净资产进行分配，有这种处理方式吗？什么情况下这样处理呢

回答人：chenyiwei
有可能该基金对子公司A的出资属于“明股实债”性质，或者属于优先股等其他权益工具。如果属于明股实债性质的，则基金对A的出资在合并报表层面列入金融负债；如果属于优先股，且该优先股在A的自身报表中列为其他权益工具的，则在合并报表层面全额列入少数股东权益。
另外，也不排除基金与A的其他股东之间就其权益归属有特别安排的情况。